arvud.lexc
! Copyright © 2010 by Jaak Pruulmann-Vengerfeldt.
! All rights reserved. 

Multichar_Symbols

 +Num +Ord
 +pl +sg
 +nom +gen +part +ill +in +el +all +ad +abl +tr +term +es +abes +kom
 +gi

Definitions

 Number = %0 | 1 | 2 | 3 | 4 | 5 | 6 | 7 | 8 | 9;
 Põhiarv = [[Number]+ ([ %. | %- | %,])]* [Number]+ ( %% | %' (%') );
 Järgarv = [[Number]+ ([ %. | %- | %,])]* [Number]+ %.;

LEXICON Root
 < Põhiarv > PÕHIARV;
 < Järgarv > JÄRGARV;

LEXICON PÕHIARV
 +Num: #;
 +Num+sg:- Käänded;
 +Num+sg: Käänded_X;
 +Num: NDIK;
 +Num:- NDIK;
 +Ord: NDA;
 +Ord:- NDA;

LEXICON JÄRGARV
 +Ord: #;


LEXICON NDIK
 +sg+nom:ndik GI;
 +sg+gen:ndiku GI;
 +sg+part:ndikku KI;

 +sg:ndiku Käänded;

 +pl+nom:ndikud KI;
 +pl+gen:ndike GI;
 +pl+gen:ndikkude GI;
 +pl+part:ndikke KI;
 +pl+part:ndikkusid KI;

 +pl:ndike Käänded;
 +pl:ndikkude Käänded;

LEXICON NDA
 +sg+gen:nda GI;
 +sg+part:ndat KI;

 +sg:nda Käänded;

 +pl+nom:ndad KI;
 +pl+gen:ndate GI;
 +pl+part:ndaid KI;

 +pl:ndate Käänded;

LEXICON Käänded
 Käänded_X;
 Käänded_L;

LEXICON Käänded_X ! ilma miinuseta arvule liituda võivad
 +ill:sse GI;
 +in:s KI;
 +el:st KI;
 +tr:ks KI;
 +term:ni GI;
 +es:na GI;
 +abes:ta GI;
 +kom:ga GI;

LEXICON Käänded_L ! vahel kohustuslik miinus
 +all:le GI;
 +ad:l GI;
 +abl:lt KI;

LEXICON GI
 #;
 +gi:gi #;

LEXICON KI
 #;
 +gi:ki #;
